Inventaris van het archief van de Onder-prefect en Districtscommissaris van het arrondissement Gorinchem, (1808) 1812-1813
Nationaal Archief, Den Haag
Onder-prefect Gorinchem
1808-1813
merendeel 1812-1813
35703
4.50 meter; 141 inventarisnummers.
Normale geschreven, getypte en gedrukte documenten, geen bijzondere handschriften.
Nationaal Archief, Den Haag
Onderprefect in het arrondissement Gorinchem, 1812-1813
De onder-prefect vervulde een rol als schakel tussen de prefect en de gemeenten van het arrondissement. De taken waren die, welke de prefect hem opdroeg. De onder-prefect werd bijgestaan door een arrondissementsraad. Het archief bevat o.a. een register van besluiten, (agenda's van) ingekomen stukken en kopieboeken van uitgaande brieven. Verder zijn de stukken rubrieksgewijs geordend met uiteenlopende rubrieken als bestuur, gemeenten, justitie, militaire zaken, onderwijs en volksgezondheid.
Archiefvorming
Geschiedenis van de archiefvormer
Bestuurlijke organisatie en grondgebied
Bij de inlijving van het koninkrijk Holland in het Franse keizerrijk bleef het kanton Gorinchem behoren tot het arrondissement Dordrecht. Bij Keizerlijk decreet van 21 oktober 1811 werd Gorinchem echter tot een apart arrondissement verheven. Daarmee was de afscheiding nog niet voltrokken, daar pas in mei 1812 François Louis Joseph de Bonnegens als nieuwe onder-prefect benoemd werd
Archief van het departement van Binnenlandse Zaken 1796 - 1813, inv.nr. 932, brief d.d. 23 mei 1812, nr. 2257: alleen de begeleidende brief, het decreet zelf ontbreekt.
. Tot die tijd trad de onderprefect van Dordrecht als waarnemer van Gorinchem op. Daadwerkelijk begon De Bonnegens in zijn nieuwe functie per 1 juli 1812. Hij bleef aan tot het eind van de Franse periode. Na de aftocht van de Fransen in november 1813 werd Gorinchem als afzonderlijk arrondissement opgeheven en herenigd met Dordrecht.
Taken
De onder-prefect was de schakel tussen de prefect en de gemeenten van het arrondissement. Als zodanig was hij hem verantwoording schuldig voor de uitvoering van het bestuur. De taken waren die, welke de prefect hem opdroeg. Zo werd de onderprefect ingeschakeld bij de invoering van de Franse conscriptie, het belastingstelsel en de invoering van de Franse rechterlijke organisatie. De onder-prefect werd bijgestaan door de arrondissementsraad, die voor dit archief echter geen stukken heeft gevormd.
Geschiedenis van het archiefbeheer
Archiefvorming
Het archief betreffende Gorinchem was tot mei 1812 gevormd door de onder-prefect van Dordrecht. Hem werd dan ook gevraagd de betreffende stukken aan zijn nieuwe collega over te dragen
Onder-prefect Dordrecht, inv.nr. 5, volgnummer 926.
. Blijkens de thans aanwezige stukken heeft men in Dordrecht slechts weinig gevonden, dat voor overdracht in aanmerking kwam: gemeenterekeningen, staten van fabrieken en registers van de conscriptie. Zelfs slaagde men er in Dordrecht blijkens inv.nr. 31 niet in uit de aanwezige stukken "registres civiques" voor de dorpen van het arrondissement samen te stellen!
Voor de vorming van zijn eigen archief paste de onder-prefect van meet af aan het Franse agendastelsel toe maar wel in een eigen variant. Zo werden de ingekomen stukken van de prefect gescheiden van die van anderen en werd voor beide categorieën een eigen agenda ingericht. Een indicateur registreerde zowel de stukken van de prefect als die van anderen en ging zelfs nog een stap verder: niet geregistreerde stukken werden ook opgevoerd! Vanaf augustus 1813 werd dit regime gewijzigd en was er nog één serie ingekomen stukken. Voor de uitgaande stukken kende men een register van besluiten, dat tot het eind in gebruik was, en een kopieboek van uitgaande brieven. Dit laatste werd in juli 1813 afgebroken, de teksten waren sinds april toch al niet volledig meer. De teksten van de uitgaande brieven zijn nadien direct op de ingekomen stukken geschreven.
Geschiedenis van het archief en eerdere bewerkingen
Over plaatsing en ordening van het archief in zijn tijd van ontstaan is niets bekend. Bij de opheffing van het arrondissement werd ook het archief met dat van Dordrecht herenigd. Het volgde de lotgevallen van dat archief.
De verwerving van het archief
Overbrenging van een overheidsarchief
Inhoud en structuur van het archief
3.02
Ordening van het archief
In het archief van de onder-prefect is het seriestelsel toegepast. De series zijn op gelijke wijze ingericht als die van de prefect. Aan te tekenen valt nog, dat op de kopieboeken van uitgaande brieven geen indices aanwezig zijn, hetgeen het zoeken danig bemoeilijkt.
Aanwijzingen voor de gebruiker
Openbaarheidsbeperkingen
Volledig openbaar.
Materiële beperkingen
Andere toegang
Op de 'Registres civiques' van Zuid-Holland (inventarisnummer 27) is een digitale index beschikbaar.
Aanvraaginstructie
Openbare archiefstukken kunnen online worden aangevraagd en gereserveerd. U kunt dit ook via de terminals in de studiezaal van het Nationaal Archief doen. Om te kunnen reserveren dient u de volgende stappen te volgen:
U maakt een profiel aan op www.gahetna.nl, en logt vervolgens in
Via de archiefinventaris (alleen de beschrijvingen met rode nummers) selecteert u het gewenste archiefstuk door op de knop 'Reserveren' te klikken
In het volgende scherm geeft u aan op welke dag u het archiefstuk wilt inzien
Indien u zich bevindt in de studiezaal en een tafelnummer heeft ontvangen kunt u dit nummer vermelden. Als u geen tafelnummer heeft kunt u tafelnummer 777 laten staan
Vervolgens bevestigt u uw reservering door deze te versturen.
Verwant materiaal
Beschikbaarheid van kopieën
Verwante archieven
Mocht men bij de onder-prefect niet verder kunnen met het onderzoek, dan zijn er twee mogelijkheden om elders verder te gaan. De eerste is het archief van de Prefect en de Commissaris-generaal van het Departement van de Monden van de Maas, 1811-1815 (3.02.09), de tweede de archieven van de diverse gemeenten in het ambtsgebied van deze onder-prefect.
Van november 1813 tot en met februari 1815 stonden de arrondissementen Dordrecht en Gorinchem onder toezicht van de districtscommissaris W.B. Donker Curtius. De stukken voor deze periode bevinden zich in het archief van de districtscommissaris van de arrondissementen Dordrecht en Gorinchem (1812) 1813-1815 (3.02.10.02).
Bijlagen
Concordantie
Met S II wordt het Supplement II van de Gewestelijke Besturen bedoeld.
1125 5
1126 6
1127 1
1128 3
1129 8
1130 10
1131 11
1132 9
1133-1140 2, 4, 7
1141 46
1142 50
1143 54
1144 55
1145 82
1146 83
1147 84
1148 vacat
1149 80, 81, 85
1149a 27
S II 147 27
Beschrijving van de series en archiefbestanddelen
- ALGEMEEN
  - Register van besluiten, 1812 jul 2 - 1813 nov 16; 1; 1 deel
  - Ingekomen stukken van de prefect, 1812 jul 9 - 1813 jul 14; 2; 1 pak
    Incompleet.
  - Agenda van ingekomen stukken van de prefect, 1812 jul 9 - 1813 aug 16; 3; 1 deel
  - Ingekomen stukken van anderen dan de prefect, nrs. 15 - 1110., 1812 jul 22 - 1813 jun 4; 4; 1 omslag
    Zeer incompleet.
  - Agenda van ingekomen stukken van anderen dan de prefect, 1812 jul 19 - 1813 jun 29; 5; 1 deel
  - Indicateur op de agenda's van ingekomen stukken tot 16 augustus 1813 en op de niet geregistreerde ingekomen stukken, 1812 - 1813; 6; 1 deel
  - Ingekomen stukken, 1813 aug 16 - nov 24; 7; 1 pak
  - Agenda van ingekomen stukken, 1813 aug 16 - nov 28; 8; 1 deel
  - Kopieboek van uitgaande brieven, 1812 jul 22 - 1813 jul 15; 9; 1 deel
    Vanaf 12 april 1813 zijn de teksten verkort.
  - Kopieboek van uitgaande brieven aan de prefect, 1813 jan 1 - aug 16; 10; 1 deel
    Zie voor brieven aan de prefect tot 31 december 1812: inv.nr. 9. Vanaf 4 juni 1813 zijn de teksten verkort.
  - Kopieboek van uitgaande brieven aan de maires, 1813 apr 13 - jun 29; 11; 1 deel
    De kopieën van uitgaande brieven zijn naderhand veelal op de ingekomen stukken geschreven.
    met agenda van controle van gemeentekassen, 1813 jan 2 - sep 15.
- BIJZONDER
  - Belastingen, A.
    - Stukken betreffende reglementering van de heffing der belastingen, 1812 - 1813; 12; 1 katern en 2 stukken
    - Stukken betreffende stortingen door gemeentelijke ontvangers aan de particuliere ontvanger van het arrondissement Gorinchem, 1812 - 1813; 13; 1 pak
    - Stukken betreffende de inning der belastingen, 1812 - 1813; 14; 1 pak
    - Stukken betreffende moeilijkheden bij de inning der verenigde rechten ("droits réunis") te Alblas en Culemborg, 1812 - 1813; 15; 6 stukken
    - Stukken betreffende overmaking van de 100e, 20e, 10e en 5e penning van de gemeentelijke inkomsten over 1812 aan de centrale kas, 1812 - 1813; 16; 1 omslag
    - Stukken betreffende bezwaren van diverse personen tegen aanslagen in de belastingen, 1812 - 1813; 17; 1 omslag
    - Stukken betreffende de hoogst aangeslagenen in de gemeenten, 1813; 18; 1 omslag
    - Brieven betreffende toezending van de staten van de patenten, 1813; 19; 1 omslag
    - Processen-verbaal van verificatie van de kas van de particuliere ontvanger van het arrondissement, 1813; 20; 1 omslag
    - Stukken betreffende de voordracht van kandidaten voor de functie van zetter der directe belastingen voor 1814, 1813; 21; 1 omslag
    - Stukken betreffende de storting door de gemeenten van 5% van hun inkomsten voor de reservecompagnie, 1813; 22; 1 omslag
  - Bestuur, B.
    - Brieven van de prefect aan andere bestuurders betreffende algemene beginselen van bestuur; afschriften, met begeleidende schrijvens, 1812 - 1813; 23; 1 omslag
    - Brief van de prefect betreffende de wenselijkheid van een gebouw voor de onder-prefectuur, 1813; 24; 1 stuk
    - Stukken betreffende de instelling van de arrondissementsraad en de onkosten van dit college, 1813; 25; 1 omslag
    - Brief van de intendant van Binnenlandse zaken betreffende het recht op afbraak van huizen; met begeleidend schrijven, 1813; 26; 1 stuk
  - Bevolking en vertegenwoordiging, C.
    - "Liste civique"; lijst van stemgerechtigden van de stad Gorinchem, 1811 - 1812; 27; 1 deel
      Op de 'Registres civiques' van Zuid-Holland is een digitale index beschikbaar.
    - Staten van aantallen inwoners der gemeenten, 1812; 28; 1 omslag
    - Brieven van de prefect betreffende toezending van akten van overlijden, 1812 - 1813; 29; 1 omslag
    - Stukken betreffende het uitgeven van paspoorten, 1812 - 1813; 30; 1 omslag
    - Brieven van de onder-prefect van Dordrecht betreffende toezending van de "registres-civiques", 1813; 31; 2 stukken
    - Staten van aantallen geboorten, huwelijken en overlijdens in de gemeenten, 1813; 32; 1 pak
    - Staat van Joden in het arrondissement, z.j; 33; 1 stuk
  - Domeinen, D.
    - Stukken betreffende de inning van renten, onder meer afkomstig van het voormalig Nassaus Domein, 1811 - 1812; 34; 1 omslag
    - Stukken betreffende verkoop van domeinen door de dienst der domeinen, 1812 - 1813; 35; 1 omslag
    - Stukken betreffende de verkoop van domeinen door de dienst der wateren en bossen, 1812 - 1813; 36; 1 katern en 6 stukken
  - Gemeenten, E.
    - Bestuur, 1.
      - Stukken betreffende de benoeming van maires en gemeenteraadsleden, 1812 - 1813; 37; 1 omslag
      - Stukken betreffende bij de administratie benodigde zegels en drukwerk, 1812 - 1813; 38; 1 omslag
      - Stukken betreffende de benoeming van polderbestuurders, 1813; 39; 1 omslag
      - Brief van de maire van Hardinxveld betreffende wangedrag van een gemeenteraadslid, 1813; 40; 1 stuk
      - Akte van bevestiging door de keizer van J.B. van Meerten, eertijds secretaris van Gorinchem, in een jaargeld van de stad; met begeleidend schrijven, 1813; 41; 2 stukken
      - Briefwisseling met de maire van Culemborg betreffende ordening van het archief van de gemeente, 1813; 42; 1 stuk
    - Financiën, 2.
      - Rekeningen van gemeenten over 1807 - 1811; met bijlagen, 1808 - 1811; 43-44; 2 pakken
        - Arkel - Gorinchem, 43
        - Hardinxveld - Spijk, 44
      - Staten van inkomsten en uitgaven van de gemeenten over 1809-1811 en het resultaat van de rekening, 1812; 45; 1 omslag
      - Stukken betreffende het saneren van de schulden der gemeenten, 1812 - 1813; 46; 1 pak
      - Stukken betreffende de invoering van het octrooi in de gemeenten, 1812 - 1813; 47; 1 omslag
      - Brieven betreffende de toezending van gemeenterekeningen, 1812 - 1813; 48; 1 omslag
      - Stukken betreffende toelichtingen op gemeentebegrotingen over 1811 1813, 1812 - 1813; 49; 1 omslag
      - Gemeentebegrotingen voor het jaar 1814; met bijlage, 1813; 50; 1 pak
      - Stukken betreffende de kosten van de gemeentelijke administratie van Gorinchem, 1813; 51; 1 omslag
      - Brief van de maire van Asperen betreffende het aanbesteden van de verpachting van huisvuil en haardas, 1813; 52; 1 stuk
      - Agenda van controle van gemeentekassen, 1813 jan 2 - sep 15; 11; 1 deel
      - Stukken betreffende de aanwezigheid van geldige Hollandse waardepapieren in de gemeenten, 1813; 53; 1 katern en 6 stukken
      - Stukken betreffende de toezending van waardepapieren van de gemeenten aan de centrale kas, 1813; 54; 1 omslag
  - Handel en nijverheid, F.
    - Staten van fabrieken en manufacturen in de gemeenten, 1811; 55-56; 2 pakken
      - Acquoy - Molenaarsgraaf, 55
      - Neder-Slingeland - Wijngaarden, 56
    - Brief van de burgemeester van Gorinchem betreffende toezending van de staten der prijzen op de markt, 1812; 57; 1 stuk
    - Staat van kosten van vervoer van koopwaar met een gewicht van 50 kilo over land respectievelijk over water, berekend naar afstand, opgemaakt door de maire van Gorinchem, 1812; 58; 1 stuk
    - Staten van leerlooierijen, 1812 - 1813; 59; 1 omslag
    - Brief van de controleur der verenigde rechten betreffende de mening van de onder-prefect over de bekwaamheid van ambtenaren bij het bureau van scheepvaart, 1813; 60; 1 stuk
    - Brieven betreffende maten en gewichten, welke in gebruik zijn bij de gemeenten, 1813; 61; 3 stukken
    - Stukken betreffende opslag en vervoer van graan, 1813; 62; 2 stukken
    - Brieven betreffende inbeslagneming van verboden handelswaar, 1813; 63; 2 stukken
  - Justitie, G.
    - Gevangenissen, 1.
      - Stukken betreffende de aanwezigheid van gevangenen in Culemborg en Gorinchem, 1812 - 1813; 64; 1 omslag
      - Brieven betreffende de aanstelling van een arts en chirurgijn voor de gevangenis van Gorinchem, 1813; 65; 2 stukken
    - Rechterlijke instanties, 2.
      - Brieven betreffende kosten, gemaakt voor de rechtspraak, 1812 - 1813; 66; 3 stukken
      - Brieven betreffende de huisvesting van de rechtbank van eerste aanleg te Gorinchem, 1813; 67; 1 omslag
      - Brieven betreffende zaken, behandeld door de procureur-generaal van de rechtbank van eerste aanleg te Gorinchem, 1813; 68; 5 stukken
      - Stukken betreffende zaken, behandeld door vrederechters, 1813; 69; 7 stukken
      - Brieven betreffende beslaglegging op bezittingen van de kerk van Giessen Nieuwkerk, 1813; 70; 1 omslag
      - Brieven betreffende beslaglegging op bezittingen van particulieren, 1813; 71; 2 stukken
  - Landbouw en visserij, H.
    - Brieven betreffende inlichtingen over binnen- en buitendijkse visserij, 1811 - 1813; 72; 4 stukken
    - Staten van landbouwgronden in de gemeenten, die geschikt zijn voor de verbouw van voer voor paarden, 1812; 73; 1 omslag
    - Rapporten van maires betreffende de te verwachten oogst; met bijlagen, 1812 - 1813; 74; 1 omslag
    - Brief van de prefect betreffende een verbod op de teelt van tabak, 1813; 75; 1 stuk
  - Maatschappelijke zorg, I.
    - Staten van weesjongens te Gorinchem; met begeleidende schrijvens, 1812; 76; 2 katernen en 4 stukken
    - Stukken betreffende de aanwezigheid van instellingen van weldadigheid in de gemeenten, hun inkomsten en financiële verplichtingen, 1812 - 1813; 77; 1 pak
    - Brieven van maires betreffende de aanwezigheid.van artsen en chirurgijns voor de armen in hun gemeenten, 1812 - 1813; 78; 1 omslag
    - Brieven betreffende de werkzaamheden van de bank van lening te Gorinchem, 1812 - 1813; 79; 4 stukken
    - Stukken betreffende vergoeding van de schade bij brand, 1813; 80; 1 omslag
  - Militaire zaken, J.
    - Conscriptie en remplacering, 1.
      - Alfabetische staten van dienstplichtigen van de lichtingen 1808 - 1809, 1811; 81-82; 2 omslagen
        - Lichting 1808, 81
        - Lichting 1809, 82
      - "Liste du tirage des conscrits", staten van voor de dienstplicht ingelote mannen van de lichtingen 1808 - 1810 en 1812; met indices, 1811 - 1812 en z.j; 83-86; 3 delen, 1 omslag, 2 katernen en 8 stukken
        - Lichting 1808; met alfabetische index, 1811, 83; 1 deel en 6 stukken
        - Lichting 1809; met alfabetische index, 1811, 84; 1 deel en 1 omslag
        - Lichting 1810, 1812, 85; 1 deel
        - Lichting 1812, z.j, 86; 2 katernen en 2 stukken
      - Stukken betreffende de reglementering van de conscriptie, 1812 - 1813; 87; 4 stukken
      - Stukken betreffende individuele dienstplichtigen, 1812 - 1813; 88; 1 pak
      - Stukken betreffende plaatsvervanging van dienstplichtigen, 1812 - 1813; 89; 1 omslag
      - Stukken betreffende de vrijwillige aanmelding van soldaten, 1812 - 1813; 90; 1 pak
      - Lijsten van loting van dienstplichtigen, z.j; 91; 4 stukken
    - Desertie en dienstweigering, 2.
      - Stukken betreffende de opsporing van deserteurs en de behandeling van dienstweigeraars, 1812 - 1813; 92; 1 omslag
    - Onderhoud en vervoer, 3.
      - Brieven van maires betreffende de afwezigheid van Spaanse krijgsgevangenen in hun gemeenten, 1812 - 1813; 93; 1 omslag
      - Stukken betreffende door de gemeenten aan de keizer aangeboden paarden en ruiters, 1813; 94; 1 omslag
      - Stukken betreffende voor de artillerie te leveren trekpaarden, 1813; 95; 1 omslag
      - Brieven betreffende aanhouding van ontsnapte krijgsgevangenen, 1813; 96; 1 omslag
      - Brief van de commandant van Gorinchem betreffende de verzorging van zieke soldaten, 1813; 97; 1 stuk
    - Marine, 4.
      - Stukken betreffende oproep en lichting van zeelieden, 1812 - 1813; 98; 1 omslag
    - Korpsen, 5.
      - "Garde impériale", a.
        - Brief van de commandant van de "Garde impériale" te Gorinchem betreffende vrijwilligheid bij aanmelding van pupillen, 1813; 99; 1 stuk
      - "Garde d'honneur", b.
        - Brief van de prefect betreffende de verwachte aankomst van dienstplichtigen van de "Garde d'honneur" in Den Haag, 1813; 100; 1 stuk
      - "Garde nationale", c.
        - Stukken betreffende de aanmelding voor de Nationale garde, 1812 - 1813; 101; 1 pak
        - Stukken betreffende de uitrusting van de Nationale garde, 1813; 102; 4 stukken
        - Brieven betreffende de vervanging van het regiment van de Nationale garde, gelegerd op Texel, 1813; 103; 3 stukken
    - Overige militaire zaken, 6.
      - Briefwisseling met de maire van Gorinchem betreffende een vergoeding aan pontonniers van Sleeuwijk wegens onderdak, 1812; 104; 2 stukken
      - Stukken betreffende de versterking van Gorinchem, 1812 - 1813; 105; 7 stukken
      - Stukken betreffende de verzorging van gepensioneerde militairen, 1813; 106; 1 omslag
      - Brief van de maire van Vianen betreffende de afwezigheid van een kanon in zijn gemeente, 1813; 107; 1 stuk
  - Onderwijs, K.
    - Brief van de prefect betreffende toezending van een staat van onderwijzers, verbonden aan lagere scholen, 1813; 108; 1 stuk
  - Openbare orde en veiligheid, L.
    - Stukken betreffende het nemen van maatregelen tegen brand, 1811 - 1813; 109; 1 omslag
    - Brieven van de maires, houdende opgave van het aantal lantaarns en brandspuiten, met vermelding van de kosten voor onderhoud, 1812; 110; 1 omslag
    - Stukken betreffende het functioneren, de betaling en benoeming van veldwachters, 1812 - 1813; 111; 1 pak
    - Brieven van maires betreffende vergoeding van de kosten van het bezoek van Napoleon, 1812 - 1813; 112; 8 stukken
    - Stukken betreffende het functioneren en de benoeming van leden van de burgerwacht, 1812 - 1813; 113; 1 omslag
    - Brieven betreffende de rapportage van ongevallen, 1812 - 1813; 114; 4 stukken
    - Brieven van maires betreffende rapportage van delicten, 1813; 115; 1 pak
    - Brief van de maire van Gorinchem betreffende de schutterijen aldaar, die eigenaar zijn van de Doelen, en hun bewapening, 1813; 116; 1 katern
    - Brieven van maires betreffende de aanwezigheid van wapens, in gebruik bij de Nationale garde, en hun eigenaren, 1813; 117; 1 omslag
    - Brieven betreffende het verstrekken door de prefect van vergunningen voor wapens, bestemd voor de jacht, 1813; 118; 8 stukken
    - Brieven betreffende huisvesting van de gendarmerie te Culemborg, 1813; 119; 2 stukken
    - Brieven betreffende de activiteiten van de gendarmerie, 1813; 120; 3 stukken
    - Stukken betreffende de reglementering van de politie, 1813; 121; 2 stukken
    - Stukken betreffende rapportage van de commissaris van politie van Gorinchem van een incident, 1813; 122; 4 stukken
    - Brief van de maire van Culemborg betreffende de aanstelling van een boswachter, 1813; 123; 1 stuk
    - Brieven van de maire van Culemborg betreffende de rust in zijn gemeente, 1813; 124; 2 stukken
  - Verkeer en waterstaat, M.
    - Brieven van maires betreffende bewaking van dijken, 1812; 125; 7 stukken
    - Staten van het aantal bruggen per gemeente, met vermelding van de kosten van het onderhoud, 1812; 126; 1 omslag
    - Staten van beurtschepen en hun diensten, 1812; 127; 1 omslag
    - Brief van de maire van Culemborg betreffende schippers in zijn gemeente en hun vergunningen, 1812; 128; 1 stuk
    - Brieven van de maires van Culemborg en Gorinchem betreffende de afwezigheid van vervoer per rijtuig, wanneer de kanalen bevroren zijn, 1812 - 1813; 129; 2 stukken
    - Stukken betreffende de aanwezigheid van veren in de gemeenten en hun tarieven, 1812 - 1813; 130; 1 omslag
    - Stukken betreffende de aanbesteding en uitvoering van werken aan bruggen en wegen, 1812 - 1813; 131; 1 omslag
    - Stukken betreffende het onderhoud van de Bazeldijk, de Diefdijk en de Lingedijk, 1812 - 1813; 132; 1 omslag
    - Brief van de maire van Gorinchem betreffende de afwezigheid van vuurbakens en vuurtorens in zijn gemeente, 1813; 133; 1 stuk
    - Stukken betreffende de afschaffing van het "Overhoefgeld", verschuldigd aan het polderbestuur van Lexmond en Lakerveld, 1811; 134; 8 stukken
  - Volksgezondheid, N.
    - Brief van de prefect betreffende toezending van de staat van doofstommen, blinden en geesteszieken, 1812; 135; 1 stuk
    - Stukken betreffende de aanwezigheid van artsen en chirurgijns in de gemeenten, 1812 - 1813; 136; 1 pak
    - Brief van de prefect betreffende het negatieve resultaat van de inschrijving voor de school van de "Maternité" te Parijs, 1813; 137; 1 stuk
    - Brieven van maires betreffende de aanwezigheid in hun gemeenten van lieden, die buiten zinnen zijn, 1813; 138; 1 omslag
    - Besluit van de prefect betreffende de inrichting van apotheken; met begeleidend schrijven, 1813; 139; 3 stukken
    - Stukken betreffende het uitbreken van de pest en de gele koorts in het buitenland, 1813; 140; 3 stukken
    - Staten van aantallen vaccinaties in het kanton Sliedrecht, 1813; 141; 3 stukken